# 求问陈版主关于吸收合并的会计处理

提问人：roger309 时间：2017-11-24 10:27:26
准则上没有具体的规定，企业会计准则解释第 7 号的第四条也是先控股合并再注销的模式 想请教一下陈版主，直接进行非同一控制下的吸收合并，会计处理是怎样的？ （ 1 ）是作为先控股合并再注销核算？ （ 2 ）还是直接作为整体收购资产负债核算？此种做法下，购入的资产负债是按照公允价值入账还是将购买对价按资产负债的公允价值进行分摊后入账？ （ 3 ）资产负债入账后若产生计税基础和账面价值的差异，对应的递延所得税资产/负债是否需要确认？ （ 4 ）非同一控制的吸收合并，现金支付对价和增发支付对价是否有差异？
举一个简单的例子，求陈版主讲解 A公司吸收合并B公司，B公司购买日账面资产 5 万元，负债 3 万元（资产公允价值 6 万元，负债公允价值 3 万元），购买对价在 5 万元、 3 万元和 1 万元三种情况下，分别如何进行会计处理？

回答人：chenyiwei
非同一控制下的吸收合并或业务合并，其处理原则就是将非同一控制下控股合并中合并报表层面的处理原则直接体现在吸收方的个别报表层面，所遵循的还是非同一控制下合并的基本原则。

提问人：呼叫帮助 时间：2017-12-11 21:32:02
陈版您这句话“非同一控制下的吸收合并或业务合并，其处理原则就是将非同一控制下控股合并中合并报表层面的处理原则直接体现在吸收方的个别报表层面，所遵循的还是非同一控制下合并的基本原则。” 这里的非同一控制下的吸收合并或业务合并是指一个公司存在，另一个公司注消的情况下吧？

回答人：chenyiwei
吸收合并是这样，但业务合并不涉及法人主体的变化，是收购构成业务的资产。共同点是不形成母子公司关系。